GB

OBJETIVO PROFESIONAL

Ingeniero de Sistemas, apasionado por los sistemas operativos, redes y mantenimiento de computadoras, con experiencia de ingeniero de soporte tecnico, analista en seguridad de la informacion y desarrollando proyectos independientes en el mantenimiento de equipos de alto de desempeño para Gaming y eSports.

HABILIDADES

- GNU/Linux
- Sistemas Operativos
- Redes
- Trabajo en equipo
- Resolución de problemas
- Hablar en público
- Manejar conflictos
- Mantenimiento de Computadores
- Windows Server
- Java

IDIOMAS

■ Ingles | Nivel básico

INFORMACIÓN DE CONTACTO

- giancarlobernal0198@gmail.com
- Carrera 19 # 21-16 sur
- | 1998
- (A) Colombia
- www.linkedin.com/in/gian-bs-54062 5262

Giancarlo Bernal

EXPERIENCIA

INGENIERO DE SOPORTE TECNICO

JUL 2022 - SEP 2022

ATENTO. BOGOTÁ, COLOMBIA.

ANALISTA EN SEGURIDAD DE LA INFORMACIÓN

SEP 2022 - ACTUALMENTE

ATENTO. BOGOTÁ, COLOMBIA.

EDUCACIÓN

INGENIERO DE SISTEMAS

FEB 2021 - DIC 2022

ESCUELA TECNOLÓGICA INSTITUTO TÉCNICO CENTRAL . BOGOTÁ, COLOMBIA.

TECNÓLOGO EN DESARROLLO DE

FEB 2020 - DIC 2020

SOFTWARE

ESCUELA TECNOLÓGICA INSTITUTO TÉCNICO CENTRAL . BOGOTÁ, COLOMBIA.

TÉCNICO PROFESIONAL EN COMPUTACIÓN

FEB 2017 - DIC 2019

ESCUELA TECNOLÓGICA INSTITUTO TÉCNICO CENTRAL . BOGOTÁ, COLOMBIA.

PROYECTOS

Diseñador de Access Control GC, es un proyecto articulador de la Escuela Tecnológica Instituto Técnico Central, que consiste en la sistematización de ingreso y salida de portátiles en la universidad, por medio un aplicativo web y un Arduino para el registro y control haciendo uso de el carnet estudiantil para su registro y así evitar robo o pérdidas dentro de la institución.

CERTIFICADOS Y CURSOS

Certificado LPIC-1, Linux Professional Institute, Bogota(2022)